臺灣臺北地方法院民事簡易判決
110年度北建簡字第5號
原      告  大信防水工程有限公司

法定代理人  康信豐  
訴訟代理人  陳思辰  
被      告  國盛建設股份有限公司      


法定代理人  孫再良  
訴訟代理人  許睿平  
            林青穎  
上列當事人間請求給付工程款事件，於中華民國111年1月20日言
詞辯論終結，本院判決如下：
　　主      文
被告應給付原告新臺幣肆萬肆仟參佰伍拾元，及自民國一百零九
年十二月十九日起至清償日止，按週年利率百分之五計算之利息
。
原告其餘之訴駁回。
訴訟費用由被告負擔八分之一，餘由原告負擔。
本判決第一項得假執行。但被告如以新臺幣肆萬肆仟參佰伍拾元
為原告預供擔保，得免為假執行。
原告其餘假執行之聲請駁回。
    事實及理由
一、原告主張：被告於民國103年8月與原告間就臺北市新生北路
    工程簽訂工程承攬合約，合約編號為S0702-1HC及S0709HC二
    案。其中合約編號S0702-1HC，被告於104年間至107年間因
    現場工地所需，由被告現場相關承辦採點工點料方式進行所
    需工項，連工帶料金額為新台幣（下同）324,760元（含稅
　　）未支付。另合約編號：S0709HC，已開立107年12月25日發
    票號碼JB00000000發票金額96,262元(含稅)，惟被告於107
    年12月25日僅支付42,286元(含稅），餘額53,976元(含稅)
    未支付，爰依法提起本件訴訟等語。並聲明：被告應給付原
    告378,736元，及自書狀繕本送達被告翌日起至清償日止，
    按年息5%計算之利息；並願供擔保請准宣告假執行。
二、被告辯稱：
  ㈠原告請求324,760元(含稅)部分，均屬防水塗抹工程合約範圍
    ，本件防水塗抹工程合約係採實作實算結算工程價款，於工
    程合約內所附估價明細表所載工程項目僅係兩造締約時之預
    定工項，實際仍依工程完成之兩造工程結算確認為據。且自
    工程(材料)結算確認表觀之，其項次1至項次17均為工程合
    約估價明細表之原預定工程項目，而項次18至項次28則為實
    際完工後之增加工程項目，其中並載明有防水點工工項，原
    告既於107年10月11日簽署工程(材料)結算確認表在案，原
    告所稱點工點料工項，細繹其範圍均為防水塗抹工程之施作
    及損壞(瑕疵)修補(最末筆出工期日為107年8月15日)，屬是
    項工程之承攬範疇，依防水塗抹工程合約約定本應由原告負
    擔修補義務，原告既已就是項工程於107年10月11日簽署工
    程(材料)結算確認表，其中並載明「結算項目如上表所列無
    誤，本公司(即原告)同意捨棄其餘請求權，嗣後不得以任何
    理由向貴公司(即被告)為主張或請求。」，而原告並無其他
    保留或聲明，自應受工程(材料)結算確認表之項目、數量
　　、金額等拘束，不容原告反口再為另行請求，是原告主張點
    工點料工項費用計324,760元，並無理由。更遑論，若屬防
    水塗抹工程之損壞 (瑕疵)修補，不論係以何種書面文件記
    錄呈現，原告本於承攬之責即應予修復完成，不得另行向被
    告請求報酬。退步言之，縱認原告請求之點工點料工項費用
    債權存在，惟自最末筆出工期日107年8月15日翌日起算至10
    9年11月13日原告聲請支付命令，業已罹於承攬報酬2年請求
    權消滅時效。

  ㈡原告請求53,976元（含稅）部分，因原告有地下室導水牆工
    程瑕疵未改善，而由被告依地下室導水牆工程合約第11條第
    2項、同條第4項約定執行瑕疵(損壞)扣款，計44,350元，並
    由應發給原告之發票號碼JB00000000工程期款內逕行抵銷扣
    除，另是項期款之10%尾款(計9,626元) 則併同地下室導水
    牆工程之他期尾款於108年4月25日及108年5月27日依約分次
    匯入原告帳戶，故地下室導水牆工程發票號碼JB00000000工
    程期款，被告均已如實給付，原告請求洵屬無據。
  ㈢並聲明：原告之訴駁回，如受不利判決，被告願供擔保，請
    宣告准予免為假執行。
三、原告主張其與被告於103年8月間就臺北市新生北路工程簽訂
    工程承攬合約，合約編號為S0702-1HC及S0709HC，其中合約
    編號S0702-1HC，被告尚有324,760元（含稅）未支付，另合
    約編號：S0709HC，已開立金額96,262元(含稅)之發票，被
    告於107年12月25日支付42,286元(含稅）等情，業據原告提
    出工程承攬合約書、請款發票等件影本在卷可稽，並為被告
    所不爭執，原告主張之前揭事實，堪信為真實。
四、原告主張被告應給付378,736元，則為被告所否認，並以前
    揭情詞置辯。經查，　　
  ㈠按稱承攬者，謂當事人約定，一方為他方完成一定之工作，
    他方俟工作完成，給付報酬之契約。報酬應於工作交付時給
    付之，無須交付者，應於工作完成時給付之，民法第490條
    第1項、第505條第1項定有明文。次按請求權，因15年間不
    行使而消滅，但法律所定期間較短者，依其規定；技師、承
    攬人之報酬及其墊款，因2年間不行使而消滅；時效完成後
　　，債務人得拒絕給付，民法第125條、第127條第7款、第144
    條第1項分別定有明文。又按時效因請求而中斷者，若於請
    求後六個月內不起訴，視為不中斷，民法第130條亦有明文
    之規定。又按由民法第130條之規定而觀，時效因請求而中
    斷者，請求人苟欲保持中斷之效力，非於請求後6個月內起
    訴不可。如僅繼續不斷的為請求，而未於請求後6個月內起
    訴，其中斷之效力，即無由保持（最高法院71年台上字第 3
    435號判決可資參照）。經查，原告請求被告給付點工點料
    工項費用計324,760元，而其最末筆出工日期係107年8月15
    日等情，有原告提出之編號204523防水抓漏點工紀錄卡在卷
    足稽（見本院109年度司促字第20259號卷第179頁），原告
    於109年11月12日始聲請支付命令，亦有本院收狀戳章可佐
    （見本院109年度司促字第20259號卷第5頁），雖原告曾於1
    08年8月26日以電子郵件向被告請求而中斷時效（見本院卷
    第159頁），惟原告未於中斷後6個月內起訴，仍視為不中斷
　　，揆諸前揭規定，本件已罹於2年請求權時效，被告所為之
    時效抗辯，為有理由，被告自得拒絕給付，故原告請求被告
    給付324,760元，為無理由。 
  ㈡次按當事人主張有利於己之事實者，就其事實有舉證之責任
    ，民事訴訟法第277條前段定有明文。又按承攬人完成工作
    ，應使其具備約定之品質，及無減少或滅失價值，或不適於
    通常或約定使用之瑕疵，民法第492條定有明文。此項承攬
    人之瑕疵擔保責任係法定責任，不以承攬人具有過失為必要
    。定作人以工作有瑕疵，主張承攬人應負瑕疵擔保責任，僅
    須就工作有瑕疵之事實舉證（最高法院97年度台上字第210
    號判決參照）。經查，原告向被告請求被告給付53,976元部
    分，被告就其中44,350元部分辯稱因原告有地下室導水牆工
    程瑕疵未改善，而由被告依地下室導水牆工程合約第11條第
    2項、同條第4項約定執行瑕疵(損壞)扣款，計44,350元云云
    ，惟原告否定有缺失需要改善（見本院卷第281頁），揆諸
    前揭規定，應由被告就有此等瑕庛之事實負舉證責任，惟被
    告迄未舉證，是其前揭抗辯，並不可採，故原告請求被告給
    付44,350元，為有理由。其餘9,626元部分，被告辯稱已併
    同地下室導水牆工程之他期尾款於108年5月27日匯入原告帳
    戶等語，業據其提出整批匯款一覽表在卷可參（見本院卷第
    73頁），原告對此並未予以爭執，是原告請求被告給付9,62
    6元，即無理由。
  ㈢綜上，原告得請求被告給付之金額為44,350元。
五、從而，原告基於契約關係，請求被告給付44,350元，及自書
    狀繕本送達被告翌日即109年12月19日起至清償日止，按週
    年利率5%計算之利息，為有理由，應予准許；逾此範圍之請
    求，為無理由，應予駁回。
六、本件原告勝訴部分，係就民事訴訟法第427條適用簡易程序
    所為被告敗訴之判決，依同法第389條第1項第3款規定，應
    依職權宣告假執行。又被告陳明願供擔保聲請宣告免為假執
    行，核無不合，爰酌定相當之擔保金額併宣告之。至原告敗
    訴部分，其假執行之聲請失所附麗，應一併駁回之。
七、訴訟費用額負擔之依據：民事訴訟法第79條。
中　　華　　民　　國　 111　　年　　2 　　月　　18　　日
                          臺灣臺北地方法院臺北簡易庭
                                  法  官　郭美杏
以上正本係照原本作成。
如不服本判決，應於判決送達後20日內向本庭（臺北市○○○路
○段000巷0號）提出上訴狀。（須按他造當事人之人數附繕本）
。如委任律師提起上訴者，應一併繳納上訴審裁判費。
中　　華　　民　　國　　110 　年　　2 　　月　　18　　日
　　　　　　　　　　　　　　　　  書記官　林玗倩